臺灣高等法院高雄分院刑事判決　　 100年度上更(一)字第19號
上　訴　人
即　被　告　莊智勝
選任辯護人　尤中瑛律師
上列上訴人因違反槍砲彈藥刀械管制條例案件，不服臺灣高雄地
方法院98年度訴字第838號中華民國99年4月30日第一審判決（起
訴案號：臺灣高雄地方法院檢察署97年度偵字第30951 號），提
起上訴，判決後，經最高法院發回更審，本院判決如下：
    主  文
原判決撤銷。
莊智勝犯非法寄藏可發射子彈具殺傷力之槍枝罪，累犯，處有期
徒刑陸年陸月，併科罰金新臺幣拾伍萬元，罰金如易服勞役，
以新臺幣壹仟元折算壹日；扣案如附表一編號1 至3 所示改造手
槍參把、附表一編號4 所示空氣槍壹把、附表一編號5 至8 所示
土造長槍肆把、附表一編號9 所示口徑9MM 制式子彈參拾壹顆及
附表二所示武士刀壹把，均沒收。
    事  實
一、莊智勝前因重傷害及違反槍砲彈藥刀械管制條例等案件，經
    法院判處罪刑後，復經臺灣高等法院花蓮分院合併裁定定應
    執行有期徒刑10年6 月確定，於民國（下同）94年6 月10日
    縮刑假釋付保護管束期滿，視為執行完畢。
二、詎莊智勝猶不知悔改，明知具有殺傷力之空氣槍及其他可發
    射金屬或子彈之各式改造槍枝、各式槍枝所使用之具殺傷力
    或破壞性之子彈，均係槍砲彈藥刀械管制條例第4條第1項第
    1 款、第2 款所列之管制物品，非經主管機關許可不得持有
    、寄藏，亦明知武士刀係槍砲彈藥刀械管制條例第4條第1項
    第3款所列之管制查禁物品，非經主管機關許可不得持有，
    竟基於寄藏具有殺傷力之空氣槍及其他可發射子彈具殺傷力
    之改造槍枝、各式槍枝所使用之具殺傷力或破壞性之子彈之
    犯意，以及基於持有公告查禁武士刀之犯意，於88年（起訴
    書誤載為87年）10月間某日，接受真實姓名、年籍不詳，自
    稱「吳武雄」之成年男子之委託保管，自該男子收受如附表
    一編號1至3所示具殺傷力之改造手槍3把、附表一編號4所示
    具殺傷力之空氣槍1 把、附表一編號5至8所示具殺傷力土造
    長槍4 把、附表一編號9所示具殺傷力之口徑9MM制式子彈46
    顆、附表一編號10所示具殺傷力之直徑9.0±0.5MM以金屬彈
    殼組成之已試射可擊發非制式子彈8 顆及如附表二所示屬於
    主管機關依槍砲彈藥刀械管制條例公告查禁之武士刀1 把等
    ，同時受託寄藏而持有之，迄至97年10月29日下午5 時20分
    許（惟莊智勝於95年12月13日至96年2月8日止，因另案被羈
    押於法務部矯正署高雄看守所，此段遭公權力拘束期間，實
    質上無從為寄藏上開槍彈刀械之行為，應予扣除。），莊智
    勝因另涉違反槍砲彈藥刀械管制條例案件遭通緝，及警方已
    獲線報得悉其持有槍彈，乃前往高雄縣大社鄉○○路438 之
    4 號前執行拘捕，當場在莊智勝所駕駛之車牌號碼WK-8977
    號自小客車內，搜獲扣得莊智勝受寄藏持有之如附表一編號
    1 至3 所示具殺傷力改造手槍3 把、編號4 所示具殺傷力空
    氣槍1 把、編號5 至8 所示具殺傷力土造長槍4 把、編號9
    所示具殺傷力之口徑9MM 制式子彈46顆（鑑驗時已試射15顆
    用罄，剩餘31顆）、編號10所示具殺傷力之直徑9.0 ±0.5M
    M 以金屬彈殼組成之已試射可擊發非制式子彈8 顆及如附表
    二所示屬於主管機關依槍砲彈藥刀械管制條例公告查禁之武
    士刀1 把等，而查悉上情。
三、案經高雄縣政府警察局岡山分局報告臺灣高雄地方法院檢察
    署檢察官偵查起訴。
    理  由
壹、程序方面（證據能力之審查）
一、按法院或檢察官依刑事訴訟法第208 條規定囑託醫院、學校
    或其他相當之機關、團體為鑑定時，祇須其以言詞或書面提
    出之鑑定報告，符合刑事訴訟法第206 條第1 項、第208 條
    所規定之形式要件，即具有證據能力，此即屬於刑事訴訟法
    第159 條第1 項所稱「法律有規定」之特別情形（最高法院
    96年度台上字第6842號判決意旨參照）。本件扣案之槍枝、
    子彈、刀械，分經內政部警政署刑事警察局及高雄縣政府警
    察局鑑驗，並經各該鑑定機關以內政部警政署刑事警察局98
    年2 月12日刑鑑字第097019359 號鑑驗書及所附鑑定照片、
    98年6 月16日刑鑑字第0980074800號函、內政部警政署刑事
    警察局98年4 月24日刑鑑字第0980014593號函及所附透視圖
    片、98年9 月22日刑鑑字第0980132373號函、99年1 月22日
    刑鑑字第0980139784號函，以及高雄縣政府警察局98年10月
    15日高縣警保民字第0980088181號函、98年11月9 日高縣警
    保民字第0980049983號函、內政部警政署刑事警察局100 年
    3 月22日刑鑑字第1000021176號函及所附槍枝鑑定照片、槍
    枝殺傷力鑑定說明在卷，合於刑事訴訟法第206 條第1 項、
    第208 條所規定之形式要件，自有證據能力。
二、次按，被告以外之人於審判外之陳述，雖不符刑事訴訟法第
    159 條之1 至之4 等4 條之規定，而經當事人於審判程序同
    意作為證據，法院審酌該言詞陳述或書面陳述作成時之情況
    ，認為適當者，亦得為證據；又當事人、代理人或辯護人於
    法院調查證據時，知有刑事訴訟法第159 條第1 項不得為證
    據之情形，而未於言詞辯論終結前聲明異議者，視為有前項
    之同意，同法第159 條之5 定有明文。本判決下列所引用屬
    於言詞陳述及書面陳述之傳聞證據部分，檢察官、被告及其
    辯護人於本院審理時，對於各該傳聞證據之證據能力均未加
    爭執，且同意作為本案之證據（見本院卷第102 頁反面），
    且於本院審理程序，調查各該傳聞證據，加予提示並告以要
    旨時，檢察官、被告及其辯護人亦均未於言詞辯論終結前聲
    明異議，本院審酌各該傳聞證據作成時之情況，認均與本件
    待證事實具有關聯性，且查無證據足以證明言詞陳述之傳聞
    證據部分，陳述人有受不法取供或違反其自由意志而陳述之
    情形，書面陳述之傳聞證據部分，亦無遭變造或偽造之情事
    ，顯見上開傳聞證據之證明力非明顯過低，衡酌各該傳聞證
    據，作為本案之證據亦屬適當，自均得為證據，而有證據能
    力。
貳、實體部分
一、訊據上訴人即被告（下稱被告）莊智勝於本院此次準備程序
    時先辯稱：上開槍彈、武士刀是許明安交給我保管寄藏的，
    對於寄藏沒有意見，請求從輕量刑。吳武雄84年間就死亡，
    槍枝是許明安在93年中旬交給我寄藏的，我當時被抓到，以
    為都推給死人，就不會害到許明安等語( 見本院上更卷第50
    、51、72頁) ，嗣於本院此次審理時則又辯稱：在原審的時
    候，我怕牽連朋友，不敢供出真正的槍枝來源，吳武雄是我
    隨便說的，吳武雄是我跟過的大哥，他住在鹽埕區，他84年
    間就死亡了。槍枝真正來源是許明安委託我保管寄藏的。查
    扣的空氣槍、武士刀不是許明安寄藏的，其他槍枝都是許明
    安於93年6 、7 月間委託我保管寄藏的。我是自首，因為我
    主動告知警察，我有認罪非法寄藏槍枝、子彈，且我有供出
    槍砲來源，應該依法減刑。警方逮捕的動作不符合經驗法則
    ，怎麼可能知道我有槍枝，兩個警員都沒有穿防彈衣，就來
    抓我，是我跟警察自首我有槍枝，他們才請求支援等語( 見
    本院上更卷第102 頁反面、第108 頁、第109 頁）。被告之
    選任辯護人提出辯護意旨略以：附表一編號5 至8 部分，警
    政署有關槍枝殺傷力部分，沒有經過實彈射擊，光憑目視檢
    驗方式，即判斷槍枝可以穿透人體皮肉層，檢定顯然過於粗
    糙，不能僅憑內政部警察局的回函，就認定槍枝有殺傷力。
    又證人薛筑云證述，一開始確實只有兩位便衣刑警，搜查屋
    內的場所，被告直接要求警察不要搜查朋友住處，所有槍枝
    都在車上，而且帶警察取出槍彈，警察一開始到達現場只有
    兩位穿便衣的刑警，不是一個分隊或荷槍實彈逮捕身上有槍
    枝的要犯，依證人薛筑云證述，係隔了30分鐘支援員警才到
    達現場，警察證述誇大，也可能是因為將近二年時間，記憶
    有所疏漏，警察證詞不可採信。再有關交付槍枝部分，吳武
    雄在84年間已經死亡。證人許明安到庭作證，如果他供述是
    虛偽的話，他自己本身還要背負偽證罪的罪名，確實許明安
    作證是實情，槍枝確實是許明安寄藏、交付，既然被告已經
    有供出槍枝確實來源，槍枝也確實被查獲，請庭上刑度上考
    量，就被告持有部分，被告坦承持有空氣槍，事實上被告未
    曾使用過，只是單純持有，情節較為輕微，從寬量刑等語。
二、經查：
（一）被告莊智勝於上揭事實欄所載時、地（95年12月13日至96
      年2 月8 日止，被告遭羈押受公權力拘束期間，應予扣除
      ），受真實姓名、年籍不詳，自稱「吳武雄」之成年男子
      之委託保管本案之槍彈、刀械，收受如附表一編號1 至8
      之空氣槍1 把、改造手槍3 把、土造長槍4 把、附表一編
      號9 之9MM 制式子彈46顆、附表一編號10之直徑9.0 ±0.
      5MM 以金屬彈殼組成之已試射可擊發非制式子彈8 顆及附
      表二武士刀1 把等，同時寄藏而持有等行為事實，已據被
      告莊智勝於警詢、偵查及原審供承不諱( 見警卷第4 至5
      頁、偵卷第8 至9 頁、原審卷一第20頁、原審卷二第25至
      30頁) ，並有經警在被告所駕車牌號碼WK-8977 號自小客
      車內搜獲如附表一編號1 至8 之空氣槍1 把、改造手槍3
      把、土造長槍4 把、附表一編號9 之9MM 制式子彈46顆、
      附表一編號10之直徑9.0 ±0.5M M以金屬彈殼組成之已試
      射可擊發非制式子彈8 顆及附表二武士刀1 把等扣案可資
      佐證；復有搜索扣押證明筆錄、扣押物品目錄表、扣押物
      品收據及現場蒐證查獲物品之照片29幀等在卷可稽（見警
      卷第8-13、49-52 頁）。
（二）被告受託寄藏而持有之上開槍彈、刀械，槍彈部分經送內
      政部警政署刑事警察局以檢視法、性能檢驗法、試射法、
      動能測試法鑑驗結果，其中附表一編號1 、2 所示改造手
      槍2 把（槍枝管制編號：0000000000、0000000000），均
      係「改造手槍，由仿BERETTA 廠92FS型半自動手槍製造之
      槍枝，換裝土造金屬槍管而成，擊發功能正常，可供擊發
      適用子彈使用，認具殺傷力」；附表一編號3 所示改造手
      槍1 把（槍枝管制編號：0000000000），係「改造手槍，
      由仿BERETTA 廠M9型半自動手槍製造之槍枝，換裝土造金
      屬槍管而成，擊發功能正常，可供擊發適用子彈使用，認
      具殺傷力」；附表一編號4 之空氣槍1 把（槍枝管制編號
      ：0000000000），係「氣體動力式槍枝，以小型高壓氣體
      鋼瓶內氣體為發射動力，經以鉛彈測試三次，其中鉛彈（
      直徑4.5mm 、重量0.55g ）最大發射速度為128 公尺/秒
      ，計算其動能為4.5 焦耳，換算其單位面積動能為28焦耳
      / 平方公分，認具殺傷力」；附表一編號5 至8 之土造長
      槍4 把（槍枝管制編號：0000000000至0000000000），均
      係「土造長槍，由具擊發機構之木質槍身及土造金屬槍管
      組合而成，以電能引燃，槍管（子彈）內底火藥為發射動
      力，引發功能正常，可供擊發適用子彈使用，認均具殺傷
      力」；附表一編號9 口徑9MM 制式子彈46顆，「其中33
      顆，認均係口徑9mm 制式子彈，採樣11顆試射，可擊發，
      認均具殺傷力。其餘13顆，認均係口徑9mm 制式子彈，彈
      底具撞擊痕，採樣4 顆試射，可擊發，認均具殺傷力」（
      共試射15顆，尚餘31顆）；附表一編號10已試射可擊發之
      非制式子彈8 顆，均係「非制式子彈，由金屬彈殼組合直
      徑9.0 加減0.5mm 金屬彈頭而成，共試射8 顆，可擊發，
      認均具殺傷力」；以上分別有內政部警政署刑事警察局98
      年2 月12日刑鑑字第097019359 號鑑驗書及所附鑑定照片
      35幀、98年6 月16日刑鑑字第0980074800號函在卷可憑（
      見偵卷第13-21 頁、原審卷一第34頁）。另扣案如附表二
      之刀械部分，經送高雄縣政府警察局刀械鑑驗小組鑑定結
      果，認「送鑑編號7 之刀械，刀刃長47公分，刀柄長19公
      分，符合武士刀圖例說明，係屬槍砲彈藥刀械管制條例公
      告查禁之刀械（武士刀）」，此亦有該局98年10月15日高
      縣警保民字第0980088181號函暨附件高雄縣政府警察局刀
      械鑑識小組刀械鑑驗紀錄表、照片7 張及98年11月9 日高
      縣警保民字第0980049983號函等在卷可考（見原審卷二第
      39-48 、62之3-62之5 頁）。
（三）被告選任辯護人以附表一編號5 至8 部分，警政署有關槍
      枝殺傷力部分，沒有經過實彈射擊，光憑目視檢驗方式，
      即判斷槍枝可以穿透人體皮肉層，檢定顯然過於粗糙云云
      ，就此本院此次審理時，再函內政部警政署刑事警察局有
      關所謂「性能檢驗法」係如何之檢驗，而得以不經實彈測
      試即得確認上開槍枝具有殺傷力等情？經該局函覆稱：
      所謂性能檢驗法係實際操作檢測槍枝之機械結構與性能，
      例如槍管、滑套、轉輪等零件之檢視，滑套、扳機、擊錘
      及撞針等機械運作情形之檢驗；經實際操作檢測若其結構
      、功能完整良好，且擊（引）發功能正常，則認該槍枝可
      供擊（引）發適用子彈、發射適用彈頭（丸）使用，即認
      具殺傷力。本局98年2 月12日鑑驗書內載之送鑑長槍4
      枝，均經依性能檢驗法鑑定後，發現其運作機制與一般打
      擊底炎引爆火藥之槍枝不同，係以電能引燃( 子彈) 內底
      火藥發射力，無撞針結構之設計。前揭槍枝，經操作檢視
      ，其結構、功能完整良好，且引發功能正常，可供擊（引
      ）發適用子彈、發射適用彈頭（丸）使用，故認具殺傷力
      等語，有該局100 年3 月22日刑鑑字第1000021176號函及
      所附槍枝鑑定照片、槍枝殺傷力鑑定說明附卷可按( 見本
      院上更卷第60至66頁) 。
（四）又內政部警政署刑事警察局對於槍彈有無殺傷力之鑑定，
      係由具有專業鑑定能力之專人負責鑑驗，並已有多年受託
      從事各式槍枝殺傷力之鑑定經驗，係國內具有公信力的鑑
      定機關之一，且槍枝有無殺傷力之鑑定方法，並非僅有實
      測（即實彈射擊）之唯一方法而已，槍枝有無殺傷力，其
      基本之關鍵，在於槍枝結構是否完整、有無引燃（爆）火
      藥或擊發子彈之發射功能或動力、有無適於火藥、子彈射
      出之槍管等，本件扣案如附表一編號5 至8 所示之土造長
      槍4 把，雖因扣案如附表三所示之土造霰彈已經鑑定人員
      拆解，而無適宜之子彈可供試射，此有內政部警政署刑事
      警察局98年4 月24日刑鑑字第0980014593號函、99年1 月
      22日刑鑑字第0980139784號函（見原審卷二30之2-30之3
      頁、62之10頁），惟經鑑定人員以檢視法，既已能確認上
      開土造長槍4 把，均係由具擊發機關及結構之木質槍身及
      土造金屬槍管（暢通）組合而成，以電能引燃槍管（子彈
      ）底火火藥為發射動力，且引發（射擊出子彈）功能正常
      ，可供擊發適用子彈使用，自足認具有殺傷力，此與子彈
      內所裝火藥成份、數量、結構之不同，必須擊發實射該子
      彈，以計算其單位面積之動能有多少焦耳，始得據以判斷
      子彈有無殺傷力者不同，被告選任辯護人對於上開內政部
      警政署刑事警察局之鑑驗書及函件，仍以上開土造長槍，
      沒有經過實彈射擊，光憑目視檢驗方式，即判斷槍枝可以
      穿透人體皮肉層，檢定顯然過於粗糙，不能僅憑內政部警
      察局的回函，就認定槍枝有殺傷力云云，尚非可採。
（五）次查，本件扣案之槍彈、刀械，係被告於88年10月間某日
      ，受真實姓名、年籍不詳，自稱「吳武雄」之成年男子所
      託，而同時收受後寄藏持有等事實，已據被告於為警查獲
      之初，即於97年10月30日警詢時供稱：（扣案槍彈刀械）
      是我以前的老大綽號「小漢武雄」，在10餘年前所寄放的
      ，我很久沒跟他聯絡，不知道他目前人在那裡。」等語（
      見警卷第4 至6 頁）；於同日檢察官偵查時亦陳稱：扣案
      物全部都是在十多年前一位大哥「吳武雄」寄放的，這幾
      年來他都沒來找我要」等語（見偵卷第8 至9 頁）；嗣於
      98年9 月22日原審行準備程序中仍明確供認：88年10月間
      ，受自稱吳武雄之成年男子所託，未經許可而持有、寄藏
      如附表所列之槍枝。88年10月間，受自稱吳武雄之成年男
      子所託，未經許可而持有扣案之開山刀、藍波刀。吳武雄
      是在『屏東縣東港鎮的東港大橋一帶』拿一個大袋子，裡
      面裝有本案扣案之全部刀子、槍械、槍彈。」等語（見原
      審卷二第25-30 頁）。被告經原審判決罪刑後，始於99年
      7 月28日本院上訴審行準備程序時，首次翻改前開供詞，
      辯稱：我不知道拿槍給我的人真實姓名，我之後到屏東監
      獄執行，有遇到寄我槍的人，就是許明安，他就是拿短槍
      （即附表一編號1 至3 ）、長槍（附表一編號5 、6 、7
      、8 ）寄放在我這邊的人云云（見本院上訴卷第37-42 頁
      ）。按供出槍彈來源因而查獲，可獲得減刑之寬典，此為
      被告所明知，且係對被告有利之事項，而被告供出本案槍
      彈來源，係來自證人許明安所交付乙節，距本案其於97年
      9 月28日被查獲時，已事隔將近2 年，被告對其有利之事
      項，竟無端隱瞞近2 年之久，遲不提出，再參諸被告稱其
      至屏東監獄執行時，始遇到寄槍給伊之許明安云云，然被
      告於原審審理期間之98年10月30日即已被移至屏東監獄執
      行（見臺灣高等法院被告前案紀錄表所載），迄至99年4
      月15日原審審理終結止，長達有5 月有餘之期間，被告對
      其有利事項（即被告已明確知悉槍彈來源為許明安），既
      不向原審法院提出，亦未向警察或檢察官供出，反而係於
      原審判處其有期徒刑8 年後，提起上訴，始於99年7 月28
      日本院上訴審行準備程序時，首次供出槍彈來源為許明安
      ，並據以聲請傳訊證人許明安，以冀望依槍砲彈藥刀械管
      制條例第18條第4 項之規定獲得減輕其刑等情，益見其所
      翻供之上開槍彈來源為許明安乙節，直實性已殊啟人疑竇
      ，而難憑採。況扣案槍彈之來源，縱如被告所言，係來自
      證人許明安，而非真實姓名、年籍不詳之吳武雄者，惟被
      告確有於事實欄所載時地，受託保管而收受扣案之槍彈刀
      械乙節，則為被告始終所不否認，然觀諸證人許明安於99
      年8 月30日本院上訴審理中證述交槍彈給被告之時間及地
      點，係『93年年中時』，在『高屏大橋下』等語（見本院
      上訴卷第61頁背面至64頁背面），核與被告於原審所供伊
      受託保管而收受扣案槍彈刀械之時間，係『88年10月間』
      ，在『屏東縣東港鎮的東港大橋一帶』等語（見原審卷二
      第25-30 頁），嚴重歧異不一等情，益見被告辯稱上開手
      槍3 枝、長槍4 枝來源係許明安所交付云云，且證人許明
      安附和其詞，證稱係於93年年中時，在高屏大橋下交付前
      開槍枝等予被告乙節，與被告於警、偵、原審所供收受扣
      案槍彈之時間、地點等事實不符，洵難採信。
（六）再查，證人許明安固確曾有犯製（改）造槍枝、子彈罪，
      共有二案件，先後經法院分別審理後判處罪刑確定在案等
      事實，已經本院查明無訛，並有臺灣高等法院證人許明安
      前案紀錄表、臺灣屏東地方法院94年度訴字第243 號刑事
      判決書、臺灣高等法院花蓮分院96年度上訴字第100 號刑
      事判決書；及臺灣屏東地方法院97年度重訴字第17號刑事
      判決書、本院98年度上訴字第47號刑事判決書、最高法院
      98年度台上字第3270號刑事判決書等在卷可參（本院上訴
      審卷第70-102頁）。查證人許明安所犯上開製（改）造槍
      枝、子彈罪等2 案件，其製（改）造槍枝、子彈之時間，
      係分別於93年3 月間至12月間及95年11月間起至96年間（
      詳上揭各案件之判決書犯罪事實欄所認定），而本件被告
      於警、偵、原審所一致供認其收受寄藏扣案槍彈之時間，
      係88年10月間；是被告供稱及證人許明安證稱本件扣案之
      槍彈係許明安所製（改）造完成後，交付託被告保管云云
      ，核與上揭判決書所認定被告許明安二度製（改）造槍彈
      之時間，先後倒置，完全不符，許明安於93年3 月間起及
      95年11月間起，始著手製（改）造之槍、彈，豈有可能早
      在88年10月間，即已交付給被告保管之理？由上開各節論
      述分析，就各事證參互以觀，足認證人許明安係自恃其於
      93年3 月間及95年11月間所犯製（改）造之槍彈罪，已經
      法院判處罪刑確定，無再次遭追訴製（改）造槍彈犯行之
      虞，而出面作證迴護被告，承認本案扣案槍彈係其於93年
      3 月間所製（改）造後託交被告保管云云至明，證人許明
      安上開證詞，顯與事實不符，不足採信。被告及其選任辯
      護人於本院審理中以扣案槍彈來源係證人許明安託交被告
      保管持有，證人許明安已於本院出庭為相同內容之證述，
      本件被告已供出槍彈來源因而查獲許明安製造槍、彈犯行
      ，辯稱本件有槍砲彈藥刀械管制條例第18條第4 項規定減
      輕其刑之適用云云，依上開各節之說明，尚非可採。
（七）況槍砲彈藥刀械管制條例第18條第4 項前段規定：犯本條
      例之罪，於偵查或審判中自白，並供述全部槍砲、彈藥、
      刀械之來源及去向，因而查獲或因而防止重大危害治安事
      件之發生者，減輕或免除其刑。其立法意旨重在鼓勵具體
      供出提供或所移交槍砲、彈藥、刀械者，俾追查該等管制
      物品之來源及去向，杜絕管制槍砲、彈藥、刀械之蔓延與
      氾濫，達到維護社會秩序、保障人民生命財產安全之目的
      。倘未因其自白進而查獲槍砲、彈藥、刀械之前手、後手
      或防止重大危害治安事件之發生者，自不得執此邀本條規
      定之寬減。是本件退一步而言，縱令依被告之辯稱扣案之
      上開槍、彈，係於93年年中時，係證人許明安交付其保管
      寄藏之情屬實；然證人許明安早於93年12月26日及94年9
      月24日即為警查獲（見臺灣臺東地方法院94年度訴字第24
      3 號刑事判決書、臺灣高等法院花蓮分院96年度上訴字第
      100 號刑事判決書犯罪事實欄所認定），亦無所謂因被告
      供出槍、彈來源而查獲上手證人許明安之情事；又被告亦
      並未將扣案之槍、彈轉交他人，係警查緝通緝犯而逮捕被
      告，且經由線報而先得悉被告涉有非法持有槍彈之犯嫌時
      ，經警詢問後，被告始向警察表示有1 支槍枝放在汽車上
      ，嗣始由警在其所駕駛之車牌號碼WK-8977 號自小客車內
      ，查得扣案之槍彈及刀械，此部分詳如後述，即查獲之扣
      案槍彈及刀械，並非被告供出槍、彈之上手而查獲；是依
      上開說明，被告莊智勝自無槍砲彈藥刀械管制條例第18條
      第4 項前段規定減刑或免除其刑之適用，併此說明。
（八）另被告及辯護人於本院此次審理時，請求向高雄巿鹽埕區
      戶政事務所函吳武雄（Ｚ000000000號）生前最後戶籍地：
      高雄巿鹽區○○里○○街10鄰116 號或高雄巿鼓山區○○
      ○路108 之15號) 之死亡日期，欲證明吳武雄於84年間已
      死亡，當無可能在死亡後可以將槍枝交付被告寄藏云云，
      經本院函查結果，確有統一號碼：Ｚ000000000號，35年1
      月12日出生，於84年2 月14日死亡之吳武雄，此有高雄巿
      前金區戶政事務所戶籍膽本可按( 見本院上更卷第94頁)
      ；然本件扣案之槍彈、刀械，係被告於88年10月間某日，
      受真實姓名、年籍不詳，自稱「吳武雄」之成年男子所託
      ，而同時收受後寄藏持有等事實，已據被告於警詢、偵查
      、原審所一致供認在卷，如前所述；足見上開於84年2 月
      14日死亡之吳武雄，核與在88年10月交付扣案之槍彈、刀
      械給被告收受寄藏、持有之真實姓名、年籍不詳，自稱「
      吳武雄」之成年男子，為不同之人；尚難以扣案之槍彈非
      於84年2 月14日死亡之吳武雄所交付委託被告保管而寄藏
      ，即遽為有利於被告之認定；質言之，即亦難以上情，即
      遽認前述手槍3 枝、長槍4 枝等，係證人許明安於93年年
      中時，交付委託被告保管而寄藏之情事。
（九）至於被告及其辯護人又主張被告被查獲時，警察係以查緝
      通緝犯逮捕被告，當初警察並不知被告持有本件扣案之槍
      彈、刀械，所以警察前往查緝逮捕被告時，並未穿防彈衣
      等全副武裝之裝備，是被告先主動向警察表示另持有扣案
      之槍彈、刀械，並帶警察至上開汽車取出本案之槍彈、刀
      械，是被告之行為，已符合自首之規定，請求減輕其刑云
      云，惟查，證人即到場參與逮捕被告及查獲扣案槍彈、刀
      械之警察陳建曄，於本院上訴審審理時到庭以證人身分接
      受詰問時證稱：被告係槍砲通緝犯，據線報得知被告持有
      槍，至少身上有一把槍，我們是長期注意這條線索，到場
      查緝被告時，線民有打電話跟我說被告還有槍械，我就問
      被告還有呢？被告才承認，換句話說，是線民先告知我（
      被告有槍械），我問被告還有呢，被告才承認車上還有1
      支（槍），其餘（槍枝）是我們在後車廂找到的。我確定
      被告身上一定有槍，這是線民告訴我的，直到我抓到被告
      之後，我又接到電話說被告身上的確有槍枝，所以我們才
      更謹慎，我們要去抓被告之前，已知道被告身上有槍，只
      是不知道，槍枝在哪裡等語（見本院上訴卷第117-120 頁
      ），依上開證人之證詞，顯見本件警察除了依法到場查緝
      通緝犯而逮捕被告外，到場之警察事前已接獲線報，而知
      悉被告涉有非法持有槍械之犯罪嫌疑甚明。按自首，必須
      係對於未被發覺之罪（犯罪事實），向有偵查犯罪權限之
      機關或人員，告知所為之犯罪行為事實，並願接受法院裁
      判者，始符刑法第62條所規定自首減輕之要件。本件被告
      向到場逮捕之警察告知上開車上有槍彈刀械前，警察既已
      經由線報而先得悉被告涉有非法持有槍彈之犯嫌，且警察
      據以詢問被告其他槍彈在何處時？被告亦僅答以有1 把槍
      放在上開車上，經警至被告之車內，始查獲扣案之槍彈、
      刀械等物，足徵被告係在警察已發覺其涉犯非法持有槍械
      罪嫌後，經警察調查詢問，被告始向警察表示有1 支槍枝
      放在汽車上，核其行為，係屬自白犯罪，而非自首，可堪
      認定。被告及其選任辯護人爭執證人即警察陳建曄之證述
      不實，主張本件被告之行為，符合自首云云，惟警察陳建
      曄與被告素無仇隙，接獲線報依法查緝被告非法持有槍彈
      之犯罪行為，應無無端陷被告於不利之動機與故意扭曲否
      認被告有自首之行為事實之必要，被告及其辯護人未舉出
      證據，空言否認證人陳建曄證詞之真實性，並主張本件被
      告行為符合自首云云，均非可採。
（十）又於本院此次審理時，被告所聲請之證人薛筑云（原名：
      薛淑貞）具結證述：認識在場被告，逮捕被告是在賣雞肉
      、殺雞朋友的住宅，當時被告與幾個朋友在打牌，是先有
      兩個穿便服的人進來，問被告是否莊智勝先生，就拿出文
      件給被告看，被告就跟他說他是，準備開始搜查找一些東
      西，被告就跟他說東西都在車上，這是朋友的地方，不要
      嚇到他們，但沒有說是什麼東西在車上。警察確實有搜查
      屋內，但沒有搜到東西。被告有帶兩位便衣的刑警去車上
      取出槍枝的東西，半個小時之後有支援的警察來，但沒有
      荷槍實彈。屋內的警察我沒有看到有什麼通電話的動作，
      期間進來之警察有幫被告上手銬，有請被告坐在椅子上。
      我看不出來進來之兩位便衣刑警有穿防彈背心或攜帶槍枝
      等語（見本院上更卷第103 、104 頁）。然依證人陳建曄
      之上開證述，即警員要去抓被告之前，已知道被告身上有
      槍枝等情，是被告向到場逮捕之警察告知上開車上有槍彈
      刀械前，警察已經由線報而先得悉被告涉有非法持有槍彈
      之犯嫌，詳如前述；證人薛筑云上開之證述，僅係對於警
      員現場逮捕被告過程、情節、被告當時如何告知警員「東
      西」在何處、並帶警員去車上取出槍枝等情，經核亦不足
      以認定被告符合自首要件，難採為被告有利之認定。
（十一）綜上各節所述，被告於88年10月間起至97年10月29日止（
      95年12月13日至96年2 月8 日止，被告因另案遭羈押，公
      權力拘束期間，應予扣除，見臺灣高等法院被告前案紀錄
      表所示），受託保管而收受附表一編號1 至8 具殺傷力之
      改造手槍共3 把、空氣槍1 把、土造長槍共4 把、附表一
      編號9 具殺傷力之9MM 制式子彈46顆、附表一編號10具殺
      傷力之直徑9.0 ±0.5MM 以金屬彈殼組成之已試射可擊發
      非制式子彈8 顆及附表二武士刀1 把等，同時寄藏而持有
      等行為事實，事證明確，其同時寄藏持有具殺傷力槍枝、
      子彈及武士刀等犯行，均堪以認定。
三、論罪方面
（一）按槍砲彈藥刀械管制條例業經於一００年一月五日修正公
      布，同年月七日生效，該條例增列犯同條例第八條第六項
      未經許可、持有、寄藏或意圖販賣而陳列該條例第四條第
      一項第一款空氣槍，其情節輕微者，得減輕其刑之規定，
      被告莊智勝寄藏空氣槍部分，依新舊法比較結果，以修正
      後之規定較有利於被告。
（二）又未經許可持有槍彈為繼續犯，於其終止持有之前，犯罪
      行為仍在繼續實施之中，其間法律縱有變更，但其行為既
      繼續實施至新法施行以後，自無行為後法律變更，應為新
      舊法比較之問題，而應適用其行為終止時之現行槍砲彈藥
      刀械管制條例及刑法論處（最高法院89年度臺非字第186
      號判決意旨參照）。是本件被告自88年10月間起，未經許
      可持有槍枝、子彈、刀械之行為，既繼續至97年10月29日
      （95年12月13日至96年2 月8 日間，因案羈押遭公權力拘
      束，應予扣除），始因為警查獲而終止，自應以97年10月
      29日為有無行為後法律變更應為新舊法比較之基準日，而
      就本件於寄藏行為終了時即97年10月29日，應適用之刑法
      及槍砲彈藥刀械管制條例之相關規定觀之，槍砲彈藥刀械
      管制條例雖業經於一００年一月五日修正公布，同年月七
      日生效，然該條例僅增列犯同條例第八條第六項部分而已
      ；是除寄藏空氣槍部分外，對於寄藏附表一編號1 至3之
      改造手槍及附表一編號5 至8 之土造長槍部分，寄藏附表
      一編號9 之口徑9mm 制式子彈46顆及附表一編號10之直徑
      9.0 ±0.5MM 以金屬彈殼組成之已試射可擊發非制式子彈
      8 顆部分，非法持有附表二之武士刀部分，適用條文並未
      修正，自無為新舊法比較之問題，應予直接適用，合先敘
      明。
（三）是被告自88年10月間起至97年10月29日止（95年12月13日
      至96年2 月8 日止，被告因另案遭羈押，公權力拘束期間
      ，應予扣除），受託保管而收受附表一編號1 至8 具殺傷
      力之改造手槍共3 把、空氣槍1 把、土造長槍共4 把、附
      表一編號9 具殺傷力之9MM 制式子彈46顆、附表一編號10
      具殺傷力之直徑9.0 ±0.5MM 以金屬彈殼組成之已試射可
      擊發非制式子彈8 顆及附表二查禁管制之武士刀1 把等，
      同時寄藏而持有等，核被告所為，附表一編號4 空氣槍
      部分，係犯修正後槍砲彈藥刀械管制條例第8 條第6 項、
      第4 項之非法寄藏空氣槍罪；附表一編號1 至3 之改造
      手槍及附表一編號5 至8 之土造長槍部分，係犯槍砲彈藥
      刀械管制條例第8 條第4 項之非法寄藏可發射子彈具有殺
      傷力之槍枝罪；附表一編號9 之口徑9mm 制式子彈46顆
      及附表一編號10之直徑9.0 ±0.5MM 以金屬彈殼組成之已
      試射可擊發非制式子彈8 顆部分，係犯槍砲彈藥刀械管制
      條例第12條第4 項之非法寄藏子彈罪；附表二之武士刀
      部分，係犯槍砲彈藥刀械管制條例第14條第3 項之非法持
      有刀械罪。被告以同一寄藏、持有行為，同時觸犯上開罪
      名，為一行為觸犯數罪名之想像競合犯，應從一罪刑、情
      節較重之非法寄藏可發射子彈具有殺傷力之槍枝罪處斷；
      換言之，即直接適用槍砲彈藥刀械管制條例第8 條第4 項
      之非法寄藏可發射子彈具有殺傷力之槍枝罪，並無前開修
      正後槍砲彈藥刀械管制條例第8 條第6 項減輕其刑之餘地
      。
（四）查被告持續寄藏持有上開槍彈、刀械之行為期間，曾於95
      年12月13日至96年2 月8 日止，因另案遭羈押，受公權力
      拘束，實質上無從遂行寄藏、持有上開槍彈、刀械之行為
      ，故應扣除之，惟被告經釋放後，又立即持續前開寄藏、
      持有槍彈、刀械之行為，顯見其非因己意而中止寄藏、持
      有行為，而觀諸被告於公權力之拘束結束後，立即回復原
      有寄藏、持有之行為狀態，足見被告遭羈押時，亦無中止
      原有寄藏、持有行為之意思甚明，本件被告遭羈押經釋放
      後之回復原有寄藏、持有槍彈、刀械行為，並非另行起意
      ，前後之寄藏、持有行為，仍應視為一個寄藏、持有行為
      之繼續，始符常情，而免因論以數罪，對被告失之過苛。
      另檢察官雖未就被告非法持有如附表二所示之武士刀之犯
      行提起公訴，惟該部分與已經起訴之部分，有如上所述之
      想像競合犯之裁判上一罪關係，為起訴效力所及，本院自
      得併予審理。末查，被告前曾因重傷害及違反槍砲彈藥刀
      械管制條例等案件，經法院判處罪刑後，復經臺灣高等法
      院花蓮分院合併裁定定應執行有期徒刑10年6 月確定，於
      94年6 月10日縮刑假釋付保護管束期滿，視為執行完畢，
      有臺灣高等法院被告前案紀錄表在卷可憑，被告寄藏槍枝
      罪，屬行為繼續之繼續犯，其寄藏後至查獲為止，犯罪行
      為均在繼續中，違法性及可罰性亦未因此終止，所為故意
      寄藏犯行橫跨前案有期徒刑執行完畢之前後，既未逾5 年
      ，仍屬累犯（最高法院89年台上字第392 號判決意旨參照
      ），自應依刑法第47條第1 項規定，加重其刑。
四、原審據以論處被告罪刑，固非無見；惟查：(1)被告莊智勝於
    95年12月13日至96年2 月8 日止，因另案被羈押於台灣高雄
    看守所，此段遭公權力拘束期間，實質上其無從為寄藏本案
    槍彈、刀械之行為，故此段期間，應予扣除。原審仍據以認
    定係被告寄藏持有上開槍彈及刀械之行為期間，顯有未洽。
    (2)被告雖受託保管，收受附表一至五所示之槍彈、刀械及零
    件，而同時寄藏持有之，惟經鑑定具有殺傷力之槍彈及屬查
    禁管制之刀械，僅有如附表一編號1 至3 所示改造手槍3 把
    、附表一編號4 所示空氣槍1 把、附表一編號5 至8所 示土
    造長槍4 把、附表一編號9 所示口徑9MM 制式子彈46顆、附
    表一編號10所示直徑9.0 ±0.5MM 以金屬彈殼組成之已試射
    可擊發之非制式子彈8 顆及如附表二所示屬於主管機關依槍
    砲彈藥刀械管制條例公告查禁之武士刀1 把等，此部分被告
    寄藏持有之行為，始觸犯修正後槍砲彈藥刀械管制條例第8
    條第6 項、第4 項之非法寄藏空氣槍罪；槍砲彈藥刀械管制
    條例非第8 條第4 項非法寄藏可發射子彈具有殺傷力之槍枝
    罪；槍砲彈藥刀械管制條例第12條第4 項之非法寄藏子彈罪
    ；槍砲彈藥刀械管制條例第14條第3 項之非法持有刀械罪。
    惟原判決於事實欄認定「被告基於寄藏具有殺傷力之空氣槍
    及其他可發射子彈具殺傷力之改造槍枝、各式槍枝所使用之
    具殺傷力或破壞性之子彈之犯意，以及基於持有公告查禁武
    士刀之犯意，於88年10月間某日，接受真實姓名、年籍不詳
    ，自稱「吳武雄」之成年男子之委託保管，自該男子收受『
    如附表一至附表五所示之全部物品』，及扣得『如附表一至
    附表五所示之物品』」；於理由欄亦認定「訊據被告對於上
    揭犯罪事實均坦承不諱，並有『如附表一至五所示之物品扣
    案可證』，亦有扣案物品與查獲現場蒐證照片在卷可憑。」
    ，將無殺傷力槍、彈及非屬管制查禁之刀械（詳後述不另為
    無罪諭知部分），均一併認定被告構成犯罪及作為認定被告
    有罪之犯罪證據，顯有違誤。被告上訴意旨，主張自首、供
    出槍彈來源、附表一編號5 至8 土造長槍無殺傷力及原審量
    刑過重等，據以指摘原判決不當，雖均無理由；惟原判決即
    有上開可議之處，自應由本院將原判決撤銷改判。
五、爰審酌被告有如上揭事實欄所載之前案與執行紀錄，有被告
    之臺灣高等法院被告前案紀錄表在卷可憑，其同時寄藏具殺
    傷力之槍枝及子彈並持有武士刀，所寄藏之槍枝、子彈，數
    量非少，其寄藏槍枝及子彈及持有武士刀之時間甚長，對社
    會治安具有高度之潛在危險性，本不宜輕縱，惟念其未持以
    犯罪，未發生具體之實害，及犯後坦承犯行，態度尚稱良好
    等一切情狀，量處如主文第二項所示之刑，併科如主文第二
    項所示之罰金，暨參酌其所犯情節，諭知罰金如易服勞役，
    以新台幣1 千元折算1 日，以資懲儆。
六、扣案如附表一編號1 至8 所示之具有殺傷力改造手槍3 把、
    空氣槍1 把、土造長槍4 把、扣案如附表一編號9 所示之具
    殺傷力之口徑9mm 制式子彈31顆（原扣案46顆，經採樣15顆
    試射，尚餘31顆），以及扣案如附表二所示之武士刀1 把，
    均係違禁物，已詳如上述，應依刑法第38條第1 項第1 款規
    定沒收之。至扣案如附表一編號9 所示之具有殺傷力之口徑
    9mm 制式子彈中，經採樣試射之15顆部分，既經試射後滅失
    ，所餘彈頭、彈殼非內政部所公告之彈藥主要組成零件，亦
    非違禁物，自無庸宣告沒收。另扣案如附表一編號10所示具
    殺傷力之直徑9.0 ±0.5MM 以金屬彈殼組成之已試射可擊發
    非制式子彈8 顆，經試射後均已不存在，其所留彈頭、彈殼
    ，亦非內政部所公告之彈藥主要組成零件，亦非違禁物，爰
    不併予宣告沒收。
七、至於扣案如附表一編號10所示無法試射、未具殺傷力之非制
    式子彈17顆（不另為無罪之諭知，詳下述），非屬違禁物；
    另扣案如附表三所示之土造霰彈12顆，經送內政部警政署刑
    事警察察局鑑驗之結果略以，因內部結構特殊，需進一步實
    際拆解始能確認係屬何物，無法試射，送鑑土造霰彈12顆，
    均經拆解，實際發生爆炸，其動能是否達殺傷力標準，無法
    得知等語，有內政部警政署刑事警察局98年9 月22日刑鑑字
    第0980132373號函、99年1 月22日刑鑑字第0980139784號函
    在卷可憑( 見原審卷二第56頁、62之10頁) ，是扣案如附表
    三所示之土造霰彈12顆，既無法判斷有無殺傷力，即應為有
    利於被告之認定，認無殺傷力而非違禁物（不另為無罪之諭
    知，詳下述），且該土造霰彈12顆，亦均經鑑定機關實際拆
    解後滅失，所餘彈殼非內政部所公告之彈藥主要組成零件，
    亦非違禁物；另扣案如附表四所示之小型高壓氣體鋼瓶8 瓶
    、口徑4.5mm 鉛彈1 盒、手槍背帶1 條、彈殼20顆，均非本
    件起訴事實範圍所及，被告亦否認為其所有之物；另扣案如
    附表五所示之5 把開山刀、1 把藍波刀，公訴人雖以屬違禁
    物為由聲請宣告沒收，惟上開刀械經送高雄縣政府警察局鑑
    驗結果，認均非屬於槍砲彈藥刀械管制條例所公告查禁之刀
    械，即非違禁物，亦不在起訴犯罪事實之範圍內（起訴書僅
    提及扣得此部分刀械），被告復否認為其所有，復查無證據
    可認係被告所有之供本件犯罪所用、供本件犯罪預備或因本
    件犯罪所生或所得之物，以上所述之各該扣押物，均不併予
    宣告沒收，併此敘明。
八、不另為無罪諭知部分：
（一）公訴意旨另以：被告莊智勝明知具有殺傷力之改造手槍、
      長槍、空氣槍及具殺傷力之非制式、制式子彈均係槍砲彈
      藥刀械管制條例所公告列管之違禁物，非經主管機關許可
      不得寄藏，竟未經許可而出於寄藏具殺傷力之子彈之犯意
      ，於87年間某時許，受自稱「吳武雄」之成年男子所託，
      未經許可而寄藏如附表一編號10所示之無法擊發試射、非
      制式子彈17顆（此部分係指經鑑定未具殺傷力之17顆部分
      ）及附表三所示之土造霰彈12顆並持有之。嗣於97年10月
      29日17時20分許，因被告另涉違反槍砲彈藥刀械管制條例
      案件遭通緝，警方前往高雄縣大社鄉○○路438 之4 號前
      執行拘捕，當場在被告所駕駛之車牌號碼WK-8977 號自小
      客車內扣得上開非制式子彈17顆及土造霰彈12顆，始悉上
      情。因認被告此部分，另涉有槍砲彈藥刀械管制條例第12
      條第4 項之非法寄藏子彈罪嫌云云。
（二）按犯罪事實應依證據認定之，無證據不得認定犯罪事實；
      又不能證明被告犯罪者，應諭知無罪之判決，刑事訴訟法
      第154 條第2 項及第301 條第1 項分別定有明文。又認定
      不利被告之事實，須依積極證據，苟積極證據不足為不利
      於被告事實之認定時，即應為有利於被告之認定，更不必
      有何有利之證據；而所謂「積極證據足以為不利被告事實
      之認定」，係指據為訴訟上證明之全盤證據資料，在客觀
      上已達於通常一般之人均不致於有所懷疑，而得確信被告
      確曾犯罪之程度，若未達此一程度，而有合理懷疑之存在
      時，即無從為有罪之認定，以上有最高法院30年上字第
      816 號及76年台上字7986號判例意旨可資參照。
（三）經查，扣案如附表一編號10所示之非制式子彈25顆，經送
      內政部警政署刑事警察局鑑驗之結果，認均係非制式子彈
      ，由金屬彈殼組合直徑9.0 ±0.5mm 金屬彈而成，經試射
      結果，僅有其中8 顆，可擊發，認均具殺傷力（此8 顆具
      殺傷力子彈部分，已經本院論處罪刑，詳如前述）；其餘
      17顆，因無法擊發，認均不具殺傷力，以上有該局98年2
      月12日刑鑑字第097019359 號鑑驗書及所附鑑定照片、98
      年6 月16日刑鑑字第0980074800號函在卷可按（引註同前
      ）；另扣案如附表三所示之土造霰彈12顆，經送內政部警
      政署刑事警察局鑑驗之結果略以，因內部結構特殊，需進
      一步實際拆解始能確認係屬何物，無法試射，嗣該送鑑土
      造霰彈12顆，均經拆解，實際發生爆炸，其動能是否達殺
      傷力標準，無法得知等語，亦有內政部警政署刑事警察局
      98 年9月22日刑鑑字第0980132373號函、99年1 月22日刑
      鑑字第0980139784號函在卷可憑（見原審卷二第56頁、62
      之10頁），是扣案如附表三所示之土造霰彈12顆，既無法
      判斷有無殺傷力，即應為有利於被告之認定，認無殺傷力
      。
（四）從而，被告受寄藏上開如附表一編號10所示不具殺傷力非
      制式子彈17顆及如附表三所示之無殺傷力之土造霰彈12顆
      部分，既均無殺傷力，被告受託保管而寄藏持有之，其行
      為顯不該當槍砲彈藥刀械管制條例第12條第4 項之非法寄
      藏子彈罪之構成要件，被告被訴此部分之犯罪嫌疑，本應
      為無罪之諭知，惟依起訴意旨所示，被告係受託保管槍彈
      刀械，而同時寄藏、持有附表一、二、三所示之各式槍枝
      、子彈、刀械等，為一行為觸犯數罪名之想像競合犯之裁
      判上一罪關係，前揭有罪部分，既經論罪科刑，後述此部
      分既不能證明被告犯罪，自應不另為無罪之諭知。
據上論結，應依刑事訴訟法第369條第1項前段、第364條、第299
條第1 項前段，槍砲彈藥刀械管制條例第8 條第4 項、第14條第
3 項，刑法第11條前段、第55條、第47條第1 項、第42條第3 項
、第38條第1 項第1 款，判決如主文。
本案經檢察官林敏惠到庭執行職務。
中    華    民    國    100     年  5       月  25    日
                 刑事第九庭     審判長法  官  莊秋桃
                                      法  官  范惠瑩
                                      法  官  田平安
以上正本與原本無異。
如不服本判決，應於判決送達後10日內向本院提出上訴狀，其未
敘述理由者，並應於提出上訴狀後10日內向本院補提上訴理由狀
（應附繕本）。
中    華    民    國    100     年  5       月  25    日
                                  書  記  官  馬蕙梅
附表一：
  ┌──┬──────────┬────┬──────────────┐
  │編號│扣案物品名稱        │扣案數量│            備註            │
  ├──┼──────────┼────┼──────────────┤
  │ 1  │改造手槍（均含彈匣、│1把     │由仿BERETTA 廠92FS型半自動手│
  │    │槍枝管制編號        │        │槍製造之槍枝，換裝土造金屬槍│
  │    │0000000000號）      │        │管而成，擊發功能正常，可供擊│
  │    │                    │        │發適用子彈使用，認具殺傷力  │
  ├──┼──────────┼────┼──────────────┤
  │ 2  │改造手槍（均含彈匣、│1把     │由仿BERETTA 廠92FS型半自動手│
  │    │槍枝管制編號        │        │槍製造之槍枝，換裝土造金屬槍│
  │    │0000000000號）      │        │管而成，擊發功能正常，可供擊│
  │    │                    │        │發適用子彈使用，認具殺傷力  │
  ├──┼──────────┼────┼──────────────┤
  │ 3  │改造手槍（均含彈匣、│1把     │由仿BERETTA 廠M9型半自動手槍│
  │    │槍枝管制編號        │        │製造之槍枝，換裝土造金屬槍管│
  │    │0000000000號）      │        │而成，擊發功能正常，可供擊發│
  │    │                    │        │適用子彈使用，認具殺傷力    │
  ├──┼──────────┼────┼──────────────┤
  │ 4  │空氣槍（槍枝管制編號│1把     │認係氣體動力式槍枝，以小型高│
  │    │0000000000 號 ）    │        │壓氣體鋼瓶內氣體為發射動力，│
  │    │                    │        │經以鉛彈測試三次，其中鉛彈（│
  │    │                    │        │直徑4.5mm 、重量0.55g ）最大│
  │    │                    │        │發射速度為128 公尺/ 秒，計算│
  │    │                    │        │其動能為4.5 焦耳，換算其單位│
  │    │                    │        │面積動能為28焦耳/平方公分， │
  │    │                    │        │認具殺傷力。                │
  ├──┼──────────┼────┼──────────────┤
  │ 5  │土造長槍（槍枝管制編│1把     │認係土造長槍，由具擊發機構之│
  │    │號0000000000 號 ）  │        │木質槍身及土造金屬槍管組合而│
  │    │                    │        │成，以電能引燃槍管（子彈）內│
  │    │                    │        │底火藥為發射動力，引發功能正│
  │    │                    │        │常，可供擊發適用子彈使用，認│
  │    │                    │        │為具有殺傷力。              │
  ├──┼──────────┼────┼──────────────┤
  │ 6  │土造長槍（槍枝管制編│1把     │認係土造長槍，由具擊發機構之│
  │    │號0000000000 號 ）  │        │木質槍身及土造金屬槍管組合而│
  │    │                    │        │成，以電能引燃槍管（子彈）內│
  │    │                    │        │底火藥為發射動力，引發功能正│
  │    │                    │        │常，可供擊發適用子彈使用，認│
  │    │                    │        │為具有殺傷力。              │
  ├──┼──────────┼────┼──────────────┤
  │ 7  │土造長槍（槍枝管制編│1把     │認係土造長槍，由具擊發機構之│
  │    │號0000000000 號 ）  │        │木質槍身及土造金屬槍管組合而│
  │    │                    │        │成，以電能引燃槍管（子彈）內│
  │    │                    │        │底火藥為發射動力，引發功能正│
  │    │                    │        │常，可供擊發適用子彈使用，認│
  │    │                    │        │為具有殺傷力。              │
  ├──┼──────────┼────┼──────────────┤
  │ 8  │土造長槍（槍枝管制編│1把     │認係土造長槍，由具擊發機構之│
  │    │號0000000000 號 ）  │        │木質槍身及土造金屬槍管組合而│
  │    │                    │        │成，以電能引燃槍管（子彈）內│
  │    │                    │        │底火藥為發射動力，引發功能正│
  │    │                    │        │常，可供擊發適用子彈使用，認│
  │    │                    │        │為具有殺傷力。              │
  ├──┼──────────┼────┼──────────────┤
  │ 9  │口徑9mm制式子彈     │46顆    │認係均係口徑9mm 制式子彈，採│
  │    │                    │        │樣15顆試射，可擊發，認均具殺│
  │    │                    │        │傷力（尚餘31顆）。          │
  ├──┼──────────┼────┼──────────────┤
  │10  │非制式子彈          │25顆    │認均係非制式子彈，由金屬彈殼│
  │    │                    │        │組合直徑9.0 ±0.5mm 金屬彈而│
  │    │                    │        │成，全部均經試射，其中8顆， │
  │    │                    │        │可擊發，認均具殺傷力；其餘17│
  │    │                    │        │顆，無法擊發，認均不具殺傷力│
  └──┴──────────┴────┴──────────────┘
附表二：
  ┌──┬──────────┬────┬──────────────┐
  │編號│扣案物品名稱        │扣案數量│            備註            │
  ├──┼──────────┼────┼──────────────┤
  │ 1  │武士刀              │1 把    │刀刃長47公分，刀柄長19公分、│
  │    │                    │        │刀刃單面開鋒，依槍砲彈藥刀械│
  │    │                    │        │管理條例圖例式、內政部警政署│
  │    │                    │        │頒訂管制刀械圖例及圖例說明以│
  │    │                    │        │及內政部公告，係屬槍砲彈藥刀│
  │    │                    │        │械管制條例公告查禁之刀械（武│
  │    │                    │        │士刀）                      │
  └──┴──────────┴────┴──────────────┘
附表三
  ┌──┬──────────┬────┬──────────────┐
  │編號│扣案物品名稱        │扣案數量│            備註            │
  ├──┼──────────┼────┼──────────────┤
  │ 1  │土造霰彈            │12顆    │殺傷力無法判斷，均因鑑定耗  │
  │    │                    │        │損，依罪疑唯輕及罪證有疑利歸│
  │    │                    │        │被告之原則，應認無殺傷力。  │
  └──┴──────────┴────┴──────────────┘
附表四：
  ┌──┬──────────┬────┬──────────────┐
  │編號│扣案物品名稱        │扣案數量│            備註            │
  ├──┼──────────┼────┼──────────────┤
  │ 1  │小型高壓氣體鋼瓶    │8瓶     │非起訴效力所及              │
  │    │                    │        │                            │
  ├──┼──────────┼────┼──────────────┤
  │ 2  │口徑4.5mm鉛彈       │1盒     │非起訴效力所及              │
  │    │                    │        │                            │
  ├──┼──────────┼────┼──────────────┤
  │ 3  │手槍背帶            │1條     │非起訴效力所及              │
  ├──┼──────────┼────┼──────────────┤
  │ 3  │彈殼                │20顆    │非起訴效力所及              │
  └──┴──────────┴────┴──────────────┘
附表五：
  ┌──┬──────────┬────┬──────────────┐
  │編號│扣案物品名稱        │扣案數量│            備註            │
  ├──┼──────────┼────┼──────────────┤
  │ 1  │開山刀              │5把     │經高雄縣政府警察局鑑驗結果，│
  ├──┼──────────┼────┤任均非槍砲彈藥刀械管制條例所│
  │ 2  │藍波刀              │1把     │公告查禁之刀械，非起訴效力所│
  │    │                    │        │及                          │
  └──┴──────────┴────┴──────────────┘
附錄本件判決論罪科刑法條：
槍砲彈藥刀械管制條例第8條
未經許可，製造、販賣或運輸鋼筆槍、瓦斯槍、麻醉槍、獵槍、
空氣槍或第4 條第1 項第1 款所定其他可發射金屬或子彈具有殺
傷力之各式槍砲者，處無期徒刑或5 年以上有期徒刑，併科新臺
幣1 千萬元以下罰金。
未經許可，轉讓、出租或出借前項所列槍枝者，處5 年以上有期
徒刑，併科新臺幣1 千萬元以下罰金。
意圖供自己或他人犯罪之用，而犯前2 項之罪者，處無期徒刑或
7 年以上有期徒刑，併科新臺幣1 千萬元以下罰金。
未經許可，持有、寄藏或意圖販賣而陳列第1 項所列槍枝者，處
3 年以上10年以下有期徒刑，併科新臺幣700 萬元以下罰金。
第1 項至第3 項之未遂犯罰之。
槍砲彈藥刀械管制條例第12條：
未經許可，製造、販賣或運輸子彈者，處一年以上七年以下有期
徒刑，併科新台幣五百萬元以下罰金。
未經許可，轉讓、出租或出借子彈者，處六月以上五年以下有期
徒刑，併科新台幣三百萬元以下罰金。
意圖供自己或他人犯罪之用，而犯前二項之罪者，處三年以上十
年以下有期徒刑，併科新台幣七百萬元以下罰金。
未經許可，持有、寄藏或意圖販賣而陳列子彈者，處五年以下有
期徒刑，併科新台幣三百萬元以下罰金。
第一項至第三項之未遂犯罰之。
槍砲彈藥刀械管制條例第14條：
未經許可，製造、販賣或運輸刀械者，處三年以下有期徒刑，併
科新台幣一百萬元以下罰金。
意圖供自己或他人犯罪之用，而犯前項之罪者，處六月以上五年
以下有期徒刑，併科新台幣三百萬元以下罰金。
未經許可，持有或意圖販賣而陳列刀械者，處一年以下有期徒刑
、拘役或新台幣五十萬元以下罰金。
第一項及第二項之未遂犯罰之。